【裁判字號】    98,交訴,329
【裁判日期】    990225
【裁判案由】    肇事逃逸罪
【裁判全文】
臺灣臺中地方法院刑事判決             98年度交訴字第329號
公  訴  人  臺灣臺中地方法院檢察署檢察官
被      告  乙○○
上列被告因肇事逃逸罪案件，經檢察官提起公訴（98年度偵字第
21000號），被告於準備程序就被訴事實為有罪之陳述，本院合
議庭裁定由受命法官獨任進行簡式審判程序，並予判決如下：
    主    文
乙○○駕駛動力交通工具肇事，致人受傷而逃逸，累犯，處有期
徒刑肆月，如易科罰金，以新臺幣壹仟元折算壹日。
    犯罪事實
一、乙○○前於民國九十年間，曾因違反槍砲彈藥刀械管制條例
    案件，經臺灣高等法院臺中分院以九十年度上訴字第一七四
    九號判處有期徒刑一年十月確定；其於同年間，又因施用毒
    品案件，經臺灣高等法院臺中分院以九十年度上訴字第一七
    五０號判處有期徒刑一年二月、八月，並定應執行刑為有期
    徒刑一年十月確定；前揭二案嗣經臺灣高等法院臺中分院以
    九十一年度聲字第六八一號裁定定其應執行刑為有期徒刑三
    年四月確定，其入監執行後，於九十四年七月十二日因縮短
    刑期假釋付保護管束出監，甫在九十五年四月十六日因假釋
    期滿未經撤銷視為執行完畢；其猶不知悔改，於九十八年七
    月十九日凌晨零時許，駕駛車牌號碼W7－8638號自用小客車
    ，沿臺中縣大里市○○路由中興路往草湖路方向行駛，行經
    臺中縣大里市○○路一三二號前，與對向由甲○○所駕駛之
    車牌號碼5R－7031號自用小客車於會車之際發生撞擊，甲○
    ○並因此受有左髖挫傷、左膝挫傷等傷害（乙○○此部分所
    涉過失傷害犯嫌，並未據甲○○提出告訴）。乙○○明知其
    已肇事致人受傷，係依法負有救助義務之人，理應將甲○○
    送醫救治，或為適當之保護處置；惟其竟恁置甲○○傷勢於
    不顧，不為必要之安全救護行為，並基於肇事逃逸之故意，
    駕駛前開自用小客車逕行駛離現場而逃逸。嗣經甲○○報警
    處理，由警方調閱附近路口監視器之攝錄畫面後，始循線查
    悉上情。
二、案經臺中縣警察局霧峰分局報請臺灣臺中地方法院檢察署檢
    察官偵查起訴。
    理    由
一、上揭肇事逃逸之犯罪事實，業據被告乙○○於本院訊問時坦
    認不諱，核與被害人甲○○於警詢中指述因本件車禍遭撞擊
    致受有傷害之情節大致相符（見警卷第10頁至第13頁），復
    有車禍肇事現場草圖、刑案現場測繪圖、道路交通事故現場
    圖、道路交通事故調查報告表(一)、(二)、車牌號碼W7－8638號
    及5R－7031號自用小客車之車損照片等件在卷可佐（見警卷
    第15頁至第18之1頁、第20頁至第22頁）。另被害人因本件
    車禍，受有前揭左髖挫傷、左膝挫傷等傷勢，則有仁愛醫療
    財團法人大里仁愛醫院診斷證明書（乙種）一紙存卷可參，
    是被告前開自白，核與客觀事實相符，得採為本件判決之憑
    據。綜此，本件事證至臻明確，被告之犯行應洵堪認定。
二、核被告乙○○所為，係犯刑法第一百八十五條之四肇事逃逸
    罪。另被告有前揭經有期徒刑宣告及執行完畢之情形，此有
    臺灣高等法院被告前案紀錄表一份附卷可參，其於受有期徒
    刑之執行完畢後，五年以內故意再犯本件有期徒刑以上之罪
    ，構成累犯，應依刑法第四十七條第一項規定予以加重其刑
    。再被告於肇事致被害人甲○○受傷後，竟未協助救護，置
    被害人傷勢於不顧，其所為固值非難；惟本件被害人因車禍
    所受左髖挫傷、左膝挫傷等傷害，其傷勢程度非屬鉅大，並
    無因被告之肇事逃逸行為而陷於即刻、重大危險之可能；且
    被告犯後已坦承犯行，並業與被害人達成和解，支付和解金
    五萬元予被害人收受，期能稍事彌補被害人因被告本件犯行
    所受身心之損傷，此有和解書及被害人於本院準備程序所陳
    之筆錄內容各一份在卷可稽（見偵字卷第13頁，本院卷第17
    頁）。況因被告於本件已構成累犯，依法應予加重其刑，業
    如前述，倘科以加重其刑後之最輕刑度即有期徒刑七月，被
    告勢必須身陷囹圄以服刑，而不得易科罰金或易服社會勞動
    ，此由被告於本件之犯案情節觀之未免過於苛嚴，本院衡酌
    被告於本件之犯罪情狀，認對其若科以最輕刑度，仍屬過重
    ，在客觀上應足以引起一般人之同情，確有法重情輕之失衡
    狀況，爰依刑法第五十九條之規定，予以酌量減輕其刑，並
    依法先加重後減輕之。爰審酌被告之素行，此有前開臺灣高
    等法院被告前案紀錄表存卷可查，其為本件犯罪固非足取；
    但被害人受傷之程度並非深重，被告因一時失慮，而罹刑典
    ，然已與被害人達成和解，俱如前述，其犯罪後態度尚稱良
    好等一切情狀，量處如主文所示之刑，並諭知易科罰金之折
    算標準。
據上論斷，應依刑事訴訟法第二百七十三條之一第一項、第二百
九十九條第一項前段，刑法第一百八十五條之四、第四十七條第
一項、第五十九條、第四十一條第一項前段，判決如主文。
本案經檢察官張富鈞到庭執行職務。
中    華    民    國    99    年    2     月    25    日
                  刑事第三庭  法  官  陳思成
以上正本證明與原本無異。
如不服本判決應於收受判決後10日內向本院提出上訴書狀，並應
敘述具體理由；其未敘述上訴理由者，應於上訴期間屆滿後20日
內向本院補提理由書（均須按他造當事人之人數附繕本）「切勿
逕送上級法院」。
                              書記官  吳詩琳
中    華    民    國    99    年    2     月    25    日
附錄論罪科刑法條
刑法第一百八十五條之四
駕駛動力交通工具肇事，致人死傷而逃逸者，處六月以上五年以
下有期徒刑。

司法院資訊處製作；財團法人民間司法改革基金會備份。
